# 告假（2020.07.13-172020.07.13-17）

提问人：chenyiwei 时间：2020-07-12 21:33:08
各位网友、其他版主、社区管理员：
我将于 7 月 13 日（周一）至 17 日（周五）外出。在此期间可能无法或者不能及时管理版面和回复问题，特此预先告知各位，也请本版面其他版主和社区管理员在此期间多费心了！
chenyiwei

回答人：chenyiwei
各位网友、其他版主、社区管理员：
我将于 7 月 13 日（周一）至 17 日（周五）外出。在此期间可能无法或者不能及时管理版面和回复问题，特此预先告知各位，也请本版面其他版主和社区管理员在此期间多费心了！
chenyiwei